# 请教孙公司变为子公司的合并报表相关问题

提问人：wy2375 时间：2020-08-07 12:33:08
母公司甲有非全资子公司A，A公司下有全资子公司B和其他子公司。现甲公司将B公司收购，收购后情况如下：B变为甲的全资子公司，A单体报表确认投资损失。
问题：
1.A公司自己还要编制合并报表，对该权益交易怎么处理？
2.甲公司合并报表如何处理?A公司是非全资子公司，涉及到少数股权。

回答人：chenyiwei
1 、应考虑该项内部股权交易的作价是否公允，如果公允，则需考虑A个别报表层面对B的长投减值准备计提是否充分，以及A的合并报表层面与B有关的资产减值准备计提是否充分。如果低于投资成本转让表明对B的长投已发生减值，则该笔内部交易亏损不予以恢复，但应将A个别报表层面确认的投资处置损失在合并报表层面进行必要的口径调整后，重分类到资产减值损失。
2 、A公司即正常按照处置子公司进行个别报表和合并报表层面的调整处理。如果该交易不公允的，需体现出权益性交易成分的影响。

提问人：tongyuan325348 时间：2020-08-10 11:31:00
请教陈版，甲公司层面，是否涉及“同一控制下企业合并追溯调整期初数”的问题？以及在甲公司层面，对于少数股权的处理思路是怎样的？谢谢！

回答人：chenyiwei
不涉及。该交易并未引起甲公司合并报表范围发生变化。